---
title: "lab4-cp3"
date: "28 de julho de 2017"
output: html_document
---

#Analisando a popularidade de filmes

Nesta análise iremos explorar e analisar uma *amostra* de dados sobre ratings de filmes no site movielens. Cada observação dos dados corresponde a uma nota dada por um usuário do site para um certo filme e contém as seguintes variáveis.

_rating_: Rating dado por um usuário para o filme em questão.<br>
_genre_: Gênero do filme.<br>
_title_: Título do filme.<br>

Logo abaixo temos a leitura/filtragem dos dados e importação de bibliotecas que utilizarei nessa análise.  

```{r, message=FALSE, warning=FALSE}

library('tidyverse')
library('boot')
library('resample')
library('ggplot2')
library('plotly')
library('GGally')
library('splitstackshape')

movies = read_csv('dados/movies.csv') %>% filter(complete.cases(.))
ratings = read_csv('dados/ratings.csv') %>% filter(complete.cases(.))
dados = full_join(ratings, movies, by = "movieId")

dados <- cSplit(dados, "genres", "|", "long") %>% mutate(genre = genres) %>% select(-timestamp, -movieId, -userId, -genres) 
dados <- dados %>% filter(complete.cases(.))

i = sapply(dados, is.factor)
dados[i] <- lapply(dados[i], as.character)

```

<h2>Intervalos de confiança</h2>
Primeiramente vamos utilizar a abordagem de estimar intervalos de confiança para responder duas perguntas, e em seguida iremos utilizar testes de hipótese e comparar os resultados obtidos.

Com base nesses dados, vamos responder duas perguntas, a primeira delas é:

<h3>Pergunta 1: Qual o gênero de filme mais popular?</h3>
A estratégia usada para medir a popularidade dos gêneros foi a de calcular a proporção entre a quantidade total de avaliações realizadas e quantidade de avaliações referentes ao gênero desejado.

Foi utilizada a técnica de bootstrap para reamostrar a amostra que já temos. Esse passo é necessário para que a distribuição amostral que estamos utilizando reflita mais fortemente a população como um todo, permitindo assim que possamos inferir dados sobre a população. Neste caso foram realizadas 1000 reamostragens a partir da amostra inicial. Obs: Foi utilizado uma amostra inicial de 1000 observações, uma vez que os dados originais são _MUITO_ grandes o que deixaria inviável o bootstrap. Após explorar e analisar os dados utilizados selecionei os gêneros mais frequentes nos dados, pois seria muito custoso reamostrar e estimar intervalos de confiança para todos os gêneros observados nos dados.
```{r, message=FALSE, warning=FALSE}

amostra = sample_n(dados, 1000)
genres = c("Action", "Adventure", "Animation", "Comedy", "Drama", "Fantasy", "Horror", "Romance", "Sci-Fi")
pops = c()

for (genero in genres) {
  
  pop <- function(x, i){
    d = x[i,]
    proportion = length((d %>% filter(genre == genero))$genre) / length(d$genre)
    return(proportion)
  }
  
  boot_genre = bootstrap(amostra, pop, R = 1000)
  popularity_genre = CI.bca(boot_genre, c = probs(.025, .975))
  pops = rbind(pops, popularity_genre)
}
```

Com o bootstrap realizado podemos calcular os intervalos de confiança para a estatística que criamos e descobrir qual o gênero de filmes mais popular. A visualização abaixo mostra os intervalos de confiança descobertos:

```{r}
df = data.frame(rbind(pops))
df$medida = rownames(df)
df %>% 
  ggplot(aes(x = genres, ymin = X2.5., ymax = X97.5.)) + 
  geom_errorbar(width = .2) + 
    labs(title = "Intervalos de confiança para a estatística popularidade", x = "Gêneros analisados", y = "Popularidade", subtitle = "Obs: popularidade = Número de avaliações do gênero / Número total de avaliações")

```
Com base na visualização acima fica claro que a estatística calculada não é relevante uma vez que, no nível de significância escolhido, não podemos afirmar nada sobre o gênero mais popular, pois temos qus os dois "maiores" intervalos se interceptam (*Comédia* e *Drama*). Caso obtivessemos dados de _TODAS_ as análises já realizadas por usuários do movielens(população) qualquer um desses dois gêneros poderia vir a ser o _mais popular_.

<h3>Pergunta 2: Qual o gênero de filme é o melhor?</h3>
Para responder essa pergunta, vamos utilizar como estatística a média dos ratings dados pelos usuários para cada gênero. Mias uma vez iremos utilizar a técnica de bootstrap para reamostrar os dados e aproximar sua distribuição amostral da distribuição real da população.

```{r, message=FALSE, warning=FALSE}

bests = c()

for (genero in genres) {
  
  best <- function(x, i){
    d = x[i,]
    media = mean((d %>% filter(genre == genero))$rating)
    return(media)
  }
  
  boot_genre = bootstrap(amostra, best, R = 1000)
  best_genre = CI.percentile(boot_genre, c = probs(.025, .975))
  bests = rbind(bests, best_genre)
}
```

Novamente, com o o bootstrap realizado já podemos gerar os intervalos de confiança para a média dos ratings e verificar qual o _melhor_ filme:

```{r, message=FALSE, warning=FALSE}

df = data.frame(rbind(bests))
df$medida = rownames(df)
df %>% 
  ggplot(aes(x = genres, ymin = X2.5., ymax = X97.5.)) + 
  geom_errorbar(width = .2) + 
    labs(title = "Intervalos de confiança para a estatística de melhor fime", x = "Gêneros analisados", y = "Media dos ratings")

```
Desta vez obtivemos um resultado mais interessante, *TODOS* os intervalos gerados para as médias dos gêneros escolhidos se interceptam. Ou seja, neste nivel de significância não podemos afirmar nada sobre qual o melhor gênero. Na verdade, qualquer um deles poderia ser o _melhor_ uma vez que todos os intervalos se interceptam.

<h2>Teste de hipótese</h2>
Agora responderemos a nossa segunda pergunta utilizando a técnica de teste de hipótese e estimação de p-valor, e iremos comparar com os resultados obtidos via intervalo de confiança. Assim como com intervalos de confiança, a estatítica que utilizaremos é a media.

Com base no que observamos nos intervalos de confiança nossa hipótese é que *existe uma diferença significativa* entre as médias dos ratings dos gêneros aqui analisados (Drama e Comédia). Vamos realizar um teste de permutação e observar o resultado que obtemos.

```{r, message=FALSE, warning=FALSE}
amostra = sample_n(dados, 100000) %>% filter(genre %in% c("Comedy", "Drama")) %>% group_by(genre)

permutationTest2(data = amostra, statistic = mean(rating), treatment = genre)
```
<h2>Conclusões obtidas</h2>

Nesse caso, a hipótese nula é que *não existe uma diferença significativa*. Contudo, como obtivemos um *p-valor <= 0.5* podemos *rejeitar* a hipótese nula e num nível de significância de 1% podemos afirmar que *existe uma diferença significativa* entre as médias dos dois gêneros.  

E tendo em mente o p-valor obtido e o valor observado *negativo* da estatística _media(comedia) - media(drama)_ podemos afirmar ainda que o gênero *Comédia é significativamente mais popular do que o gênero Drama!*. Yay! 

<h3>Sobre p-valor</h3>
O p-valor funciona como uma probabilidade, a probabilidade de que, dado que a hipótese nula é verdadeira, sejam obtidos valores semelhantes àquele que foi observado. Se obtivermos um p-valor muito alto teríamos muitos valores semelhantes ao que foi observado inicialmente *num mundo em que a hipótese nula é verdadeira!* Ou seja não seria possível relacionar o valor observado com a nossa hipótese uma vez que muitos valores semelhantes acontecem até mesmo num mundo em que a hipótese contrária a nossa é verdadeira.

<h3>Sobre intervalos de confiança e Testes de Hipótese</h3>
No resultado obtido anteriormente com intervalos de confiança para a média não conseguimos concluir nada, pois os intervalos se interceptavam. Porém nesse teste de hipótese estamos tratando com a *diferença das médias* e dessa vez sim, conseguimos afirmar algumas coisa com o resultado obtido, pois temos liberdade para formular e testar a hipótese que bem entedermos. Isso nos mostra uma diferença fundamental entre as duas metodologias:

*Intervalos de confiança:* São ótimos para estimar a magnitude alguma estatística, no nosso caso a média. Não muito útil para testar afirmações pontuais.

*Testes de hipótese:* São ótimos para aceitar/rejeitar alguma afirmação pontual, no nosso caso a afirmação de que existe diferença entre as médias.
