---
title: "lab4-cp3"
date: "28 de julho de 2017"
output: html_document
---

#Analisando a popularidade de filmes
Nesta análise iremos explorar e analisar uma *amostra* de dados sobre ratings de filmes no site movielens. Cada observação dos dados corresponde a uma nota dada por um usuário do site para um certo filme e contém as seguintes variáveis.

_rating_: Rating dado por um usuário para o filme em questão.<br>
_genre_: Gênero do filme.<br>
_title_: Título do filme.<br>

Logo abaixo temos a leitura/filtragem dos dados e importação de bibliotecas que utilizarei nessa análise.  

```{r}

library('tidyverse')
library('boot')
library('resample')
library('ggplot2')
library('plotly')
library('GGally')
library('splitstackshape')

movies = read_csv('dados/movies.csv') %>% filter(complete.cases(.))
ratings = read_csv('dados/ratings.csv') %>% filter(complete.cases(.))
dados = full_join(ratings, movies, by = "movieId")

dados <- cSplit(dados, "genres", "|", "long") %>% mutate(genre = genres) %>% select(-timestamp, -movieId, -userId, -genres)
```

Com base nesses dados, vamos responder duas perguntas, a primeira delas é:

<h2>Pergunta 1: Qual o gênero de filme mais popular?</h2>
A estratégia usada para medir a popularidade dos gêneros foi a de calcular a proporção entre a quantidade total de avaliações realizadas e quantidade de avaliações referentes ao gênero desejado.

Foi utilizada a técnica de bootstrap para reamostrar a amostra que já temos. Esse passo é necessário para que a distribuição amostral que estamos utilizando reflita mais fortemente a população como um todo, permitindo assim que possamos inferir dados sobre a população. Neste caso foram realizadas 1000 reamostragens a partir da amostra inicial. Obs: Foi utilizado uma amostra inicial de 1000 observações, uma vez que os dados originais são _MUITO_ grandes o que deixaria inviável o bootstrap.
```{r}

amostra = sample_n(dados, 1000)
genres = c("Action", "Adventure", "Animation", "Comedy", "Drama", "Fantasy", "Horror", "Romance", "Sci-Fi")
pops = c()

for (genero in genres) {
  
  pop <- function(x, i){
    d = x[i,]
    proportion = length((d %>% filter(genre == genero))$genre) / length(d$genre)
    return(proportion)
  }
  
  boot_genre = bootstrap(amostra, pop, R = 1000)
  popularity_genre = CI.bca(boot_genre, c = probs(.025, .975))
  pops = rbind(pops, popularity_genre)
}
```

Com o bootstrap realizado podemos calcular os intervalos de confiança para a estatística que criamos e descobrir qual o gênero de filmes mais popular. A visualização abaixo mostra os intervalos de confiança descobertos:

```{r}
df = data.frame(rbind(pops))
df$medida = rownames(df)
df %>% 
  ggplot(aes(x = genres, ymin = X2.5., ymax = X97.5.)) + 
  geom_errorbar(width = .2) + 
    labs(title = "Intervalos de confiança para a estatística popularidade", x = "Gêneros analisados", y = "Popularidade", subtitle = "Obs: popularidade = Número de avaliações do gênero / Número total de avaliações")

```
Com base na visualização acima fica claro que a estatística calculada não é relevante uma vez que, no nível de significância escolhido, não podemos afirmar nada sobre o gênero mais popular, pois temos três intervalos que se interceptam (*Comédia*, *Drama* e *Ação*). Caso obtivessemos dados de _TODAS_ as análises já realizadas por usuários do movielens(população) qualquer um deles poderia ser o _mais popular_.

<h2>Pergunta 2: Qual o gênero de filme é o melhor?</h2>
Para responder essa pergunta, vamos utilizar como estatística a média dos ratings dados pelos usuários para cada gênero.

```{r}

bests = c()

for (genero in genres) {
  
  best <- function(x, i){
    d = x[i,]
    media = mean((d %>% filter(genre == genero))$rating)
    return(media)
  }
  
  boot_genre = bootstrap(amostra, best, R = 1000)
  best_genre = CI.percentile(boot_genre, c = probs(.025, .975))
  bests = rbind(bests, best_genre)
}
```

Novamente, com o o bootstrap realizado já podemos gerar os intervalos de confiança e verificar qual o melhor filme:

```{r}

df = data.frame(rbind(bests))
df$medida = rownames(df)
df %>% 
  ggplot(aes(x = genres, ymin = X2.5., ymax = X97.5.)) + 
  geom_errorbar(width = .2) + 
    labs(title = "Intervalos de confiança para a estatística de melhor fime", x = "Gêneros analisados", y = "Media dos ratings")

```